【裁判字號】    90,訴,1157
【裁判日期】    900418
【裁判案由】    清償債務
【裁判全文】
臺灣臺北地方法院民事判決  九十年度訴字第一一五七號
    原      告  中國國際商業銀行股份有限公司
    法定代理人  戊○○
    訴訟代理人  丙○○
                              .
                              .
    被      告  丁○○                          住台北縣新店市○○路七○○
                              .
                甲○○                          住台北縣新店市○○路一二五
                              .
右當事人間請求清償債務事件，本院判決如左：
    主    文
被告應連帶給付原告新台幣陸拾肆萬柒仟柒佰捌拾玖元，及自民國八十九年六月五日
起至清償日止，按年息百分之十點四九五計算之利息，並自民國八十九年七月五日起
至清償日止，逾期在六個月以內者，按上開利率之一成，逾期超過六個月者，按上開
利率之二成計算之違約金。
訴訟費用由被告連帶負擔。
本判決於原告以新台幣貳拾壹萬陸仟元供擔保後，得假執行。
    事    實
甲、原告方面：
一、聲明：除假執行擔保金額外，如主文第一項所示。
二、陳述：被告丁○○邀同被告甲○○為連帶保證人，於民國八十七年五月五日向原
    告借用新台幣（下同）一百萬元，約定於每月五日平均攤還本息，利息按原告撥
    款當日公告之基本放款利率加年息百分之一點七二五計算，嗣後隨原告基本放款
    利率調整而調整，並於每屆滿六個月之日按當日調整後之年利率計算，如未依約
    攤還本息，即喪失期限利益，視為全部到期，除仍按上開利率計息外，逾期清償
    在六個月以內者，按上開利率百分之十，超過六個月者，按上開利率百分之二十
    計付違約金。詎被告丁○○借款後，僅繳付至八十九年六月五日之本息後即未依
    約履行，屢經催討未果，尚欠本金六十四萬七千七百八十九元及利息、違約金未
    獲清償，為此提起本件訴訟。
三、證據：提出借據契約書影本一份、放款歷史資料查詢單影本一份、授信對帳單影
    本一份、客戶歷史資料查詢明細表影本一份為證。
乙、被告方面：
一、聲明：駁回原告之訴。
二、陳述：自認原告主張之事實，惟目前無力清償。
    理    由
一、本件原告主張丁○○邀同被告甲○○為連帶保證人，於八十七年五月五日向原告
    借用一百萬元，約定於每月五日平均攤還本息，利息按原告撥款當日公告之基本
    放款利率加年息百分之一點七二五計算，嗣後隨原告基本放款利率調整而調整，
    並於每屆滿六個月之日按當日調整後之年利率計算，如未依約攤還本息，即喪失
    期限利益，視為全部到期，除仍按上開利率計息外，逾期清償在六個月以內者，
    按上開利率百分之十，超過六個月者，按上開利率百分之二十計付違約金。詎被
    告丁○○借款後，僅繳付至八十九年六月五日之本息後即未依約履行，尚欠本金
    六十四萬七千七百八十九元及利息、違約金未獲清償等事實，業據提出與其所述
    相符之借據契約書、放款歷史資料查詢單、授信對帳單、客戶歷史資料查詢明細
    表等件為證，復為被告所自認，堪信原告主張之事實為可採信。
二、按消費借貸之借用人應於約定期限內，返還與借用物種類、品質、數量相同之物
    ，民法第四百七十八條前段定有明文。又保證債務之所謂連帶，係指保證人與主
    債務人負同一債務，對於債權人各負全部給付之責任者而言（最高法院四十五年
    臺上字第一四二六號判例參照）。上開系爭借款既已屆清償期，就尚欠借款本金
    、利息及違約金，借款人即被告丁○○應負返還責任；而被告甲○○為該借款之
    連帶保證人，依法應負連帶清償責任。
三、從而，原告本於消費借貸及連帶保證之法律關係，請求被告連帶給付六十四萬七
    千七百八十九元，及自八十九年六月五日起至清償日止，按年息百分之十點四九
    五計算之利息，並自八十九年七月五日起至清償日止，逾期在六個月以內者，按
    上開利率之一成，逾期超過六個月者，按上開利率之二成計算之違約金。依法即
    無不合，應予准許。
四、假執行之宣告：
    原告陳明願提供擔保，聲請宣告假執行，核無不合，爰酌定相當擔保金額准許之
    。
五、結論：本件原告之訴為有理由，依民事訴訟法第八十五條第二項、第三百九十條
    第二項，判決如主文。
中      華      民      國    九十      年      四      月    十八      日
                                            民事第二庭法      官  曾部倫
右為正本係照原本作成。
如對本判決上訴，須於判決送達後廿日內向本院提出上訴狀。
中      華      民      國    九十      年      四      月     十八     日
                                                      法院書記官  柯月英


司法院資訊處製作；財團法人民間司法改革基金會備份。
